臺灣桃園地方法院民事裁定
110年度消債更字第363號
聲  請  人  
即  債務人  鐘駿煜即鐘劉舜


上列當事人因消費者債務清理事件聲請更生，本院裁定如下：
    主  文
更生之聲請駁回。
聲請程序費用由聲請人負擔。
    理  由
一、按債務人聲請更生時，應提出財產及收入狀況說明書及其債
    權人、債務人清冊；法院認為必要時，得定期命債務人據實
    報告更生聲請前二年內財產變動之狀況，並對於前條所定事
    項補充陳述、提出關係文件或為其他必要之調查；更生之聲
    請，債務人經法院通知，無正當理由而不到場，或到場而故
    意不為真實之陳述，或無正當理由拒絕提出關係文件或為財
    產變動狀況之報告者，應駁回之，消費者債務清理條例第43
    條第1項、第44條及46條第3款分別定有明文。此乃因更生程
    序係為保護有更生誠意之債務人而設，債務人自應提出完足
    事證，以釋明其財產及收入狀況及有何不能清償債務之情事
    ，債務人如不配合法院而為協力行為等，即足認其欠缺清理
    債務之誠意，自無加以保護之必要。次按，聲請更生或清算
    不合程式或不備其他要件者，法院應以裁定駁回之。但其情
    形可以補正者，法院應定期間先命補正，消債條例第8條亦
    有明文。
二、經查，聲請人聲請更生，因未據提出完足事證以釋明其財產
    及收入狀況及有何不能清償債務之情事，本院無從加以斟酌
    認定是否具備更生之要件，遂於民國110年12月8日以裁定命
    聲請人於送達後14日內補正該裁定所示事項（如附件所示）
    ，該裁定並已於同年12月16日送達聲請人，有送達證書附卷
    可參（更生卷第22頁）。惟聲請人逾期迄今仍未補正，有收
    狀資料查詢清單附卷可稽（更生卷第39頁），以致本院無從
    審查其收入及支出狀況是否確實，以及是否符合更生要件，
    其聲請更生自屬要件不備，應駁回其聲請。
三、至消費者債務清理條例第11條之1雖規定法院就更生或清算
    之聲請為駁回裁定前，應使債務人有到場陳述意見之機會，
    然其立法理由是「為保障更生或清算聲請程序債務人之聽審
    請求權」。而所謂「聽審請求權」，乃法院就聲請人於充分
    提出聲請所據之主張及事證，經審核後，就該聲請人有無不
    能清償債務或有不能清償債務之虞等情事，或有無除外事項
    等實體事由有所不足，而認應予駁回時，始應依法通知其到
    場陳述意見，此觀同條例第8、44條自明。至聲請人所應補
    正事項尚有缺漏，經本院定期命補正，且經過相當時日仍未
    補正，致使本院依其狀載內容無從認定符合更生之法定程式
    與要件，尚無通知聲請人到場陳述意見之必要，併此敘明。
中　　華　　民　　國　　111 　年　　 3　　月　　16　　日
                  民事第三庭    法　官　吳佩玲
附件：
一、提出聲請人最新之財團法人金融聯合徵信中心消費者債務清
    理條例前置協商專用債權人清冊。
二、說明聲請人最近6 個月內所從事之工作及其收入，並提出相
    關證明文件，若無法提出，請簽立切結書並陳報到院。
三、提出符合聲請人自民國108年3月至110 年2 月之收入相關證
    明文件，如無法提出，則請填寫收入切結書到院。
四、提出聲請人於各金融機構（含郵局、薪資存摺、證券存摺、
    集保存摺等）之全部存摺封面，及自民國108 年3 月起至本
    函文送達之日後完整之存摺內頁影本或帳戶歷史交易明細，
    勿僅提出最後一頁或餘額證明書，並請逐筆說明各項存款之
    原因、來源及性質。
五、說明聲請人之母需受撫養之原因，並說明其他撫養義務人為
    何及如何負擔撫養義務。
六、聲請人及受扶養人是否領有之社會救助補助款、中低收入或
    低收入戶補助款或其他社會福利補助（例如：租屋補助、育
    兒津貼等）？如有，其金額及期間為何？請分項條列式列出
    ，並提出領有補助之證明資料。
七、請提出所有以聲請人為要保人或受益人之有效保險契約書保
    險費用繳納證明，並陳報現有保單價值準備金之金額（如無
    個人保險亦請註明）。
以上正本係照原本作成。
如不服本裁定，應於裁定送達後10日內，以書狀向本院提出抗告
，並繳納抗告費新臺幣1,000元
中　　華　　民　　國　　111 　年　　 3　　月　　16　　日
                            書記官　龍明珠